【裁判字號】    89,訴,1344
【裁判日期】    900110
【裁判案由】    懲治走私條例等
【裁判全文】
臺灣高雄地方法院刑事判決                        八十九年度訴字第一三四四號
    公  訴  人  臺灣高雄地方法院檢察署檢察官
    被      告  丁○○
    被      告  丙○○
右列被告因懲治走私條例等案件，經檢察官提起公訴（八十八年度偵字第二五六六二
號、八十八年度偵字第二八三四五號），本院判決如左：
    主    文
丁○○共同私運管制物品進口逾公告數額，累犯，處有期徒刑壹年貳月。未貼專賣憑
證之大衛杜夫牌未稅洋菸拾陸萬肆仟捌佰捌拾包及其商標包裝紙，均沒收之。
丙○○共同私運管制物品進口逾公告數額，處有期徒刑壹年。未貼專賣憑證之大衛杜
夫牌未稅洋菸拾陸萬肆仟捌佰捌拾包及其商標包裝紙，均沒收之。
    事    實
一、丁○○前因業務過失致死及違反懲治走私條例案件，分別經臺灣高等法院臺南分
    院判處有期徒刑七月及八月，嗣分別上訴最高法院均經駁回上訴確定，並經臺灣
    高等法院臺南分院裁定定其應執行刑一年二月，於民國八十五年三月二十八日執
    行完畢。詎潘文泉猶不知悔改，透過甲○○即丙○○之前婚姻配偶之介紹，認識
    丙○○後，竟與丙○○共同基於意圖營利私運管制物品進口之犯意聯絡及行為分
    擔，由丁○○負責籌劃以貿易行名義，自大陸地區販入未貼專賣憑證洋菸於台灣
    地區出售圖利，並以每月新臺幣（下同）四萬元及貨物販售盈餘百分之一之代價
    僱用丙○○，於八十八年五、六月間，由丙○○出面，向高雄縣政府申請設立鶴
    澤貿易行，據以向經濟部國際貿易局辦理進出口廠商登記後，於八十八年六月十
    六日上午，以鶴澤貿易行名義，撥打電話委請不知情之乙○○所經營之聯慶報關
    企業股份有限公司（下稱聯慶公司），向高雄關稅局投單申報進口大陸冥紙貨櫃
    三只（進口報單第ＢＤ／８８／Ｖ９０６／００２８，貨櫃號碼ＷＨＬＵ─00
    00000、0000000、0000000），經乙○○應允後，在同日下
    午委由姓名年籍不詳之成年男子，將進口冥紙之提單、裝箱單、發票、經濟部國
    際貿易局辦理出進口廠商登記卡及「日暮西禮儀社」負責人丙○○名片等相關資
    料，持交乙○○，致乙○○不疑有他，於八十八年六月二十一日下午向高雄關稅
    局投單申報進口冥紙，並代為繳納進口關稅、海運費用、海運裝卸費及開櫃工人
    工資費共達十一萬多元，另將上開三只貨櫃委由不知情之萬海航運股份有限公司
    （下稱萬海公司）所屬德春輪，私運進口至台灣地區。嗣於八十八年六月二十一
    日為法務部調查局航業海員調查處高雄航業海員調查站（下稱海調站）人員在前
    開三只進口貨櫃之後端以鐵板隔開打造夾層密窩中，扣得完稅價格為三百九十二
    萬四千一百四十四元之未貼專賣憑證之大衛杜夫牌未稅洋菸十六萬四千八百八十
    包。
二、案經臺灣省菸酒公賣局高雄分局及法務部調查局航業海員調查處高雄航業海員調
    查站移送臺灣高雄地方法院檢察署檢察官偵查起訴。
    理    由
一、訊據被告丁○○矢口否認右揭犯行，辯稱：「伊沒有申請設立鶴澤貿易行及僱用
    被告丙○○，及沒有走私未稅洋菸。」云云。另訊據被告丙○○對於以月薪四萬
    元及貨物販售盈餘百分之一之代價受僱於被告丁○○，並向高雄縣政府申請設立
    鶴澤貿易行及委由聯慶公司申報進口大陸冥紙三只貨櫃之事實固不否認，惟矢口
    否認右揭犯行，辯稱：「伊在鶴澤貿易行僅係掛名負責人，對於進口貨櫃夾藏未
    稅洋菸一事並不知情。」云云。經查：被告丙○○於海調站調查時及本院調查時
    供稱伊至海調站接受調查前，被告丁○○有先支付伊二萬元，另透過伊前妻甲○○轉交七萬元，並表示若因走私案件被判刑，再行支付伊安家費二十萬元等情供
    述明確（見海調站八十八年八月三十一日、九月二十七日調查筆錄及本院八十九
    年七月三日調查筆錄），核與證人甲○○於八十九年七月三日及同年七月二十四
    日本院調查時證述：「被告丁○○於八十八年八月二十九日有以電話與我聯絡，
    在華夏路附近交付現金七萬元給我。及被告丁○○表示要請一名司機，我就告訴
    他被告丙○○目前沒有工作，有拖車執照，可以僱用他。」等語相符，是被告丁○○空言辯稱未僱用被告丙○○云云，要屬事後卸責之詞，殊難採信。況衡諸常
    情，倘被告丙○○與丁○○二人事前未就私運管制物品未貼專賣憑證之未稅洋菸
    有犯意之聯絡及行為之分擔，被告丁○○又何須於被告丙○○前往海調站接受調
    查前支付其九萬元，另約定被告丙○○倘因走私案件入監服刑時，再支付其安家
    費二十萬元。參以持向聯慶公司委由投單申報進口之「日暮西禮儀社」名片上，
    印載有負責人丙○○，是被告丙○○與該批走私未貼專賣憑證之未稅洋菸自難諉
    無任何關係，則認被告丙○○辯稱對於前開進口貨櫃中夾藏走私物品未貼專賣憑
    證之未稅洋菸毫不知情云云，顯難採信。再查：被告丙○○於本院審理時自承除
    以月薪四萬元受僱於被告丁○○外，另可獲得貨物販售盈餘百分之一之紅利，益
    徵被告丁○○及丙○○二人確有意圖營利而販賣該批走私未貼專賣憑證之未稅洋
    菸犯意甚明。綜前所述，被告丁○○及丙○○二人前揭所辯，顯係事後卸責之詞
    ，委無足採。此外，復有聯慶公司進口報單影本、高雄關稅局扣押貨物、運輸工
    具收據及搜索筆錄（ＫＨ  Ｎ0000000）、高雄關稅局查獲違反台灣省內
    菸酒專賣暫行條例案件扣押物品表及財政部高雄關稅局緝獲重大走私案件簡報第
    八八０三二號報告表各一份附卷可稽，且右揭未貼專賣憑證之大衛杜夫牌未稅洋
    菸，緝獲時完稅價格總額為三百九十二萬四千一百四十四元，已逾十萬元管制進
    口物品公告數額，有財政部高雄關稅局菸酒移案表（八八）緝移字第００二三號
    一份附卷足稽。本件事證已臻明確，被告丁○○及丙○○二人之犯行均堪認定。
二、按懲治走私條例第二條第一項所稱私運管制物品進口逾公告數額者，於私運洋煙
    進口之情形，係指一次之私運總額由海關照緝獲時之完稅價格計算，超過十萬元
    者而言，已據行政院七十九年三月三十日公告，自同年四月一日實施在案。查本
    件被告丁○○及丙○○二人所共同私運進口未貼專賣憑證之大衛杜夫牌未稅洋菸
    十六萬四千八百八十包，於緝獲時之完稅價格逾十萬元，已如前述，依上揭管制
    物品項目及其數額丙項之規定，屬於管制進口物品，同時亦係臺灣省內菸酒專賣
    暫行條例第二條第二款所稱之菸類。次按台灣省內菸酒專賣暫行條例第三十七條
    第五款之販賣罪，僅只須意圖營利購入即行成罪（司法院七十九年三月二十三日
    七九廳刑一字第三０九號函、最高法院八十一年台上字第三０四二號判決參照）
    。本件被告被告丁○○及丙○○二人意圖營利私運管制物品進口逾公告數額，均
    係犯懲治走私條例第二條第一項之私運管制物品進口逾公告數額罪及台灣省內菸
    酒專賣暫行條例第三十七條第五款之罪。被告丁○○及丙○○二人間就上開犯行
    有犯意之聯絡及行為之分擔，均為共同正犯。又被告丁○○及丙○○二人利用不
    知情之聯慶公司報關進口，以及不知情之萬海公司所屬德春輪載運管制物品，均
    應論以間接正犯。又被告丁○○及丙○○二人所犯上開二罪間，有方法結果之牽
    連關係，為牽連犯，依刑法第五十五條後段之規定，應從較重之懲治走私條例第
    二條第一項處斷。另被告丁○○曾犯有如事實欄所述之業務過失致死及違反懲治
    走私條例案件，分別經臺灣高等法院臺南分院判處有期徒刑七月及八月，嗣分別
    上訴最高法院均經駁回上訴確定，並經臺灣高等法院臺南分院裁定定其應執行刑
    一年二月，於八十五年三月二十八日執行完畢，有臺灣高雄地方法院檢察署刑案
    資料查註紀錄表在卷可證，其於五年之內，再犯本件有期徒刑以上之罪，係屬累
    犯，應依刑法第四十七條之規定加重其刑。爰審酌被告丁○○及丙○○二人私運
    管制進口物品圖利，影響國內合法洋菸市場之銷售，及對國家稅收足生影響，並
    助長走私犯行，破壞國家公平稅制非輕，且犯罪後復飾詞狡辯，不知悔改等一切
    情狀，各量處如主文所示之刑。至扣案未貼專賣憑證之大衛杜夫牌未稅洋菸十六
    萬四千八百八十包及其商標包裝紙，應依台灣省內菸酒專賣暫行條例第四十條第
    一款、第四款之規定，併予宣告沒收。
據上論斷，應依刑事訴訟法第二百九十九條第一項前段，懲治走私條例第二條第一項
、第十一條，台灣省內菸酒專賣暫行條例第三十七條第五款、第四十條第一款、第四
款，刑法第十一條、第二十八條、第五十五條、第四十七條，罰金罰鍰提高標準條例
第一條前段，判決如主文。
本案經檢察官陳淑雲到庭執行職務。
中      華      民      國    九十      年      一      月      十      日
                                臺灣高雄地方法院刑事第七庭
                                    法  官  蔡  正  雄
右正本證明與原本無異。
如不服本判決，應於判決送達後十日內，向本院提出上訴狀。
                                    書記官  許  雅  惠
中      華      民      國    九十      年      一      月      十      日
附錄本判決論罪之法條：
懲治走私條例第二條第一項：
私運管制物品進口、出口逾公告數額者，處七年以下有期徒刑，得併科新臺幣二十萬
元以下罰金。
台灣省內菸酒專賣暫行條例第三十七條第五款：
有左列各款行為之一者，處一年以下有期徒刑、拘役或科或併科五千元以下罰金：
五、違反第三十條之規定，販賣或轉讓未貼專賣憑證之菸類或酒類者。


司法院資訊處製作；財團法人民間司法改革基金會備份。
